【裁判字號】    94,易,776
【裁判日期】    950718
【裁判案由】    竊盜
【裁判全文】
臺灣臺南地方法院刑事判決               94年度易字第776號
公  訴  人  臺灣臺南地方法院檢察署檢察官
被      告  乙○○
                    另案在臺灣臺南看守所附設勒戒所觀察、
上列被告因竊盜案件，經檢察官提起公訴（94年度偵字第9411、
9415號），本院判決如下：
    主  文
乙○○結夥三人以上竊盜，累犯，處有期徒刑壹年。
    事  實
一、乙○○前因酒後駕車公共危險案件，經本院以九十三年度交
    簡字第一五九八號判處有期徒刑三月，如易科罰金以銀元三
    百元折算一日，於九十三年十二月三十日確定，嗣於九十四
    年四月二十日繳納易科罰金執行完畢，猶不知悔改，竟與丙○○（業經本院判處有期徒刑十月）及姓名年籍均不詳綽號
    「黑仔」之成年男子（以下簡稱「黑仔」），結夥三人基於
    意圖為自己不法所有之犯意聯絡，由丙○○駕駛其另行竊得
    之車牌號碼為５Ｋ—７４５１號自用小貨車搭載乙○○，「
    黑仔」則自行騎乘機車，於九十四年七月二十二日上午九時
    許，三人共同前往臺南縣永康市○○○街十巷旁某空地處，
    由「黑仔」及乙○○徒手竊取丁○○所有之不鏽鋼水塔一個
    【價值約新臺幣（下同）八萬元】，並將之搬運至丙○○所
    駕駛之上開貨車得手後，三人再前往不知情之甲○○所開設
    之資源回收場，賣得五千六百元朋分殆盡。嗣丁○○於上開
    物品被竊時發覺上情，立即報警，為警循線於當日上午九時
    四十分許，在臺南縣永康市○○路四九○號前查獲丙○○駕
    駛上開小貨車搭載乙○○，「黑仔」則趁機逃逸。
二、案經臺南縣警察局永康分局報告臺灣臺南地方法院檢察署檢
    察官偵查後提起公訴。
    理  由
一、訊據被告乙○○於本院審理時雖曾坦白承認（見本院卷第三
    ○一頁），惟其真意是指毫不知悉本件係屬竊盜犯行，辯稱
    ：「我完全不知道『黑仔』是要去偷不銹鋼水塔，我只有幫
    忙搬，也沒有分到錢」云云（見本院卷第三○六至三○八頁
    ），經查：
  (一)上揭犯罪事實，業據證人即被害人丁○○（見警卷一第十二
    至十四頁）、證人即資源回收業者甲○○（見警卷一第十五
    至十六頁）、證人即共同被告丙○○（見本院卷第三○二至
    三○四頁）分別證述屬實【證人丁○○及甲○○上開陳述業
    據被告同意有證據能力，證人丙○○則於本院審理時出庭證
    述】，復有現場蒐證相片二張（見警卷一第二二頁）及贓物
    認領保管單二張（見警卷一第十八至十九頁）在卷可憑，足
    可認定被害人丁○○所有不鏽鋼水塔一個，確實係由被告乙○○及「黑仔」搬運上丙○○所駕駛之車輛，再載至甲○○
    所開設之資源回收場賣得五千六百元。
  (二)證人即共同被告丙○○於本院審理時證稱：「案發當時我並
    不認識乙○○，當天是年約三十一、二歲的『黑仔』提議要
    去偷不鏽鋼水塔，我到約定地點後，『黑仔』與乙○○已在
    那裡等我，我便開車載乙○○，『黑仔』是自己騎機車帶路
    到現場。因為我當時腳痛，便負責開車，『黑仔』及乙○○
    則下去搬運不鏽鋼水塔。最後我們三個人一起到甲○○的資
    源回收場，『黑仔』及乙○○將不鏽鋼水塔滾下貨車，再由
    『黑仔』出面販賣，離開回收場不久，我與乙○○在貨車上
    便被警察攔下，『黑仔』就趁機騎機車逃逸。」等語（見本
    院卷第三○二至三○四頁），上開證述亦與其以被告身分受
    訊問時所為陳述相符（見本院卷第五二頁），自可採信。佐
    以證人即被害人丁○○證稱：「案發當時我發現有人在搬運
    我的不鏽鋼水塔，我立即前往詢問竊嫌『為何搬運我所有的
    不鏽鋼水塔』，竊嫌告訴我是別人請他來載的，我隨即返家
    打電話報警。」等語（見警卷一第十三頁），已可認定：不
    鏽鋼水塔確實為「黑仔」、丙○○及乙○○三人所合意行竊
    ，被害人丁○○已向其等表示不鏽鋼水塔為伊所有，更可確
    定乙○○三人確實有欲將他人所有之物，置於自己實力支配
    之下之不法所有意圖，而乙○○有與「黑仔」共同將不鏽鋼
    水塔搬運上車，又將之滾入回收場販賣，亦已實施竊盜罪構
    成要件之行為。被告先於警詢時辯稱完全未參與搬運，也未
    至資源回收場，僅因機車故障向丙○○請求幫忙載送，完全
    不知道不鏽鋼水塔的事，即被逮捕云云（見警卷一第六至七
    頁，偵查卷一第二六至二七頁，本院卷第八五、一○七至一
    ○九頁）；其後進一步坦承「有幫忙搬運不鏽鋼水塔」（見
    本院卷第三○一、三○八頁），惟仍否認與丙○○及「黑仔
    」有竊盜之犯意聯絡，上開前後不一辯解，完全與本案證據
    資料不符，不能採信。被告乙○○與丙○○及「黑仔」有竊
    盜之犯意聯絡及行為分擔，而為共同正犯至明。綜上，本案
    事證明確，被告犯行應堪認定。
二、論罪科刑：
  (一)核被告所為，係犯刑法第三百二十一條第一項第四款之結夥
    三人以上竊盜罪。被告乙○○與「黑仔」及丙○○三人間，
    有犯意聯絡及行為分擔，為共同正犯。又被告因酒後駕車公
    共危險案件，經本院判處有期徒刑三月，如易科罰金以銀元
    三百元折算一日確定，於九十四年四月二十日繳納易科罰金
    執行完畢，有臺灣高等法院被告前案紀錄表一份在卷可憑（
    見本院卷第十七頁），其受有期徒刑之執行完畢，五年以內
    再犯本件有期徒刑以上之罪，為累犯。而本件被告應論處累
    犯加重部分，係於五年以內再故意犯本件有期徒刑以上之罪
    ，不論依修正前之刑法第四十七條，或修正後之刑法第四十
    七條第一項之規定，均構成累犯，對被告而言並無有利或不
    利之情形，自不生新舊法比較之問題，因刑法第二條第一項
    本文已規定，行為後法律有變更者，適用「行為時」之法律
    ，應逕依修正前之刑法第四十七條，論以累犯，並加重其刑
    。至於修正後刑法第二十八條，將原規定之「二人以上共同
    實施犯罪之行為」，修正為「二人以上共同實行犯罪之行為
    」，僅有「實施」及「實行」用語之區別，無關刑罰之變動
    ，無比較適用之必要，亦併敘明。
  (二)爰審酌被告曾有侵占、詐欺、妨害風化、妨害自由、偽造文
    書、酒後駕車公共危險等多項前科，有臺灣高等法院被告前
    案紀錄表一份可查（見本院卷第九至十八頁），素行不佳，
    不思謹慎行為，再犯本件竊盜犯行，致被害人受有損害等犯
    罪之動機、目的、手段、所生危害，雖失竊物品經被害人領
    回，但被告在偵查中否認犯罪，於本院審理時仍反反覆覆，
    犯後態度實不能認為良好等一切情狀，量處如主文所示之刑
    ，以資懲儆。
據上論斷，應依刑事訴訟法第二百九十九條第一項前段，刑法第
二條第一項、第二十八條、第三百二十一條第一項第四款、修正
前刑法第四十七條，判決如主文。
本案經檢察官戊○○到庭執行職務。
中    華    民    國    95    年    7     月    18    日
                  刑事第十一庭  審判長法  官  謝瑞龍
                                      法  官  周紹武
                                      法  官  李東柏
以上正本證明與原本無異。
如不服本判決，應於判決送達後十日內，向本院提出上訴狀。
                                      書記官  簡湘雲
中    華    民    國    95    年    7     月    18    日
附錄本案論罪科刑法條全文：
刑法第三百二十一條第一項第四款
犯竊盜罪而有左列情形之一者，處六月以上、五年以下有期徒刑
：
四、結夥三人以上而犯之者。


司法院資訊處製作；財團法人民間司法改革基金會備份。
